【裁判字號】    98,交易,4
【裁判日期】    980330
【裁判案由】    公共危險等
【裁判全文】
臺灣基隆地方法院刑事判決               98年度交易字第4號
公  訴  人  臺灣基隆地方法院檢察署檢察官
被      告  甲○○
上列被告因公共危險等案件，經檢察官提起公訴（97年度偵字第
4767、4986號），本院判決如下︰
    主  文
甲○○服用酒類，不能安全駕駛動力交通工具而駕駛，處拘役
拾日，如易科罰金，以新臺幣壹仟元折算壹日。又服用酒類，不
能安全駕駛動力交通工具而駕駛，處拘役拾日，如易科罰金，
以新臺幣壹仟元折算壹日。應執行拘役伍拾日，如易科罰金，以
新臺幣壹仟元折算壹日。
被訴過失傷害部分，公訴不受理。
    事  實
一、甲○○於97年10月26日12時起至翌日凌晨，在基隆市○○路
    某處飲酒，之後，於10月27日上午，已因飲酒欠缺通常之注
    意力，而無安全駕駛車輛之能力，猶騎乘車號GQH-858 號機
    車，沿基隆市○○街自市區○○○街方向行駛，同日7時5分
    ，甲○○騎乘之機車沿正豐街直行至與豐稔街41巷之交岔路
    口時，適有丁○○駕駛車號9A-7282 號自用小客車，後座載
    其女楊佳霖，因綠燈而從豐稔街41巷駛出往中正公園方向直
    行，甲○○本應注意汽車行駛時，應注意車前狀況，並應注
    意車輛行駛至有燈光號誌之交岔路口，應遵守燈光號誌，依
    當時天候陰、日間自然光線、路面乾燥、無缺陷、無障礙物
    、行車管制號誌正常、視距良好等情況，並無不能注意情事
    ，詎甲○○因酒醉影響意識狀態，並使反應能力及操控力均
    減低，致未能注意正豐街前方交岔路口號誌為紅燈，及正行
    駛至交岔路口之9A-7282 號自用小客車，因而煞車不及，致
    機車車頭撞擊9A-7282 號自用小客車右前車門。丁○○見甲○○騎乘之機車自右側駛來，乃趕緊將車身向左煞車閃避，
    致左前車頭撞擊路旁矗立之「真砂社區」標示牌不銹鋼鋼柱
    ，車上之楊佳霖因衝擊及突然緊急煞車力量，身體撞及車內
    座椅，而受有臉、頸及頭皮之其他表淺損傷、肩部挫傷、背
    部扭傷及拉傷等傷害（過失傷害部分業已撤回告訴，另為不
    受理判決）。甲○○亦因而人、車倒地受傷。嗣經警到場處
    理，並分別將甲○○、楊佳霖送醫，警員在行政院衛生署署
    立基隆醫院，對甲○○實施呼氣酒精濃度檢測，測得0.45MG
    /L，始悉上情。
二、甲○○未記取教訓，另於97年11月9 日19時許，在基隆市碧
    砂漁港某小吃店內飲酒餐敘；翌日10時許，已因飲酒欠缺通
    常之注意力，而無安全駕駛車輛之能力，猶從基隆市成功市
    場駕駛車號3385-PG 號自用小客貨車，欲至基隆市○○路附
    近送貨，同日10時40分，甲○○駕車至仁一路219 號前，欲
    靠路邊停車時，因飲酒影響意識狀態，並減低注意能力，致
    未能注意後方乙○○所有之3773-QZ 號自用小客車已停靠於
    該處路邊，而未與該車保持適當間距，致3385-PG 號車右後
    方車燈刮擦乙○○所有之3773-QZ 號車左前側保險桿，造成
    3773-QZ 號車左前側烤漆掉落、變形。嗣因員警巡邏發現甲○○滿身酒味，通知轄區員警到場為甲○○實施呼氣酒精濃
    度檢測，測得0.38MG/L，始悉上情。
三、案經基隆市警察局第一分局、第二分局分別報告臺灣基隆地
    方法院檢察署檢察官偵查終結提起公訴。
    理  由
一、上開事實業據被告甲○○於警詢中、偵查中及審理中自白不
    諱，核與證人丁○○、乙○○、陳建良（酒測員警）、林榮
    華（酒測員警）證述情節相符，且有酒精測試表、汽機車駕
    駛人酒後生理協調平衡檢測紀錄表、道路交通事故現場圖、
    報告表、談話紀錄表、照片等書證附卷可稽，足認被告之自
    白與事實相符，可以採信。本案事證明確，被告犯行洵堪認
    定，自應依法論科。
二、查被告2次酒醉駕駛，核其所為，係犯2次刑法第185條之3服
    用酒類，不能安全駕駛動力交通工具而駕駛罪。被告所犯上
    開2 罪間，犯意各別，行為互異，應分論併罰。爰審酌酒精
    成分對人之意識、控制能力具有不良影響，飲酒後會導致對
    週遭事務之辨識及反應能力較平常狀況薄弱，被告於酒後已
    達不能安全駕駛狀態下，猶貿然駕駛汽車上路，罔顧公眾交
    通安全，對其他用路人之安全構成重大威脅，行為實有可議
    ，惟考量被告犯後坦承犯行，態度良好等一切情狀，分別量
    處如主文所示之刑，並諭知易科罰金之折算標準，定其應執
    行刑，以示懲儆。
三、公訴不受理部分：
  (一)公訴意旨略以：被告於97年10月27日7時5分，騎乘機車至基
    隆市○○街與豐稔街41巷交岔路口，適有丁○○駕自用小客
    車後載其女楊佳霖，因綠燈而從豐稔街41巷駛出，被告本應
    注意車前狀況，並應注意遵守燈光號誌，依當時情況並無不
    能注意情事，詎被告因酒醉影響意識狀態，並使反應能力及
    操控力均減低，致未能注意其行向號誌為紅燈，及正行駛至
    交岔路口之自用小客車，因而煞車不及，機車車頭撞擊自用
    小客車右前車門。丁○○見被告騎乘之機車自右側駛來，乃
    趕緊將車身向左煞車閃避，致左前車頭撞擊路旁矗立之「真
    砂社區」標示牌不銹鋼鋼柱，車上之楊佳霖因衝擊及突然緊
    急煞車力量，身體撞及車內座椅，而受有臉、頸及頭皮之其
    他表淺損傷、肩部挫傷、背部扭傷及拉傷等傷害。因認被告
    涉犯刑法第284條第1項前段之過失傷害罪嫌。
  (二)按告訴乃論之罪，告訴人於第一審辯論終結前，得撤回其告
    訴；又告訴經撤回者，法院應諭知不受理之判決，刑事訴訟
    法第238條第1項、第303條第3款分別定有明文。
  (三)被告此部分犯行，經檢察官提起公訴，認被告係涉犯刑法第
    284條第1項前段之過失傷害罪，而該罪依同法第287 條前段
    之規定須告訴乃論。茲據告訴人丁○○於審理中言詞辯論終
    結前具狀撤回告訴，此有撤回告訴狀1 份附卷可稽，揆諸前
    開說明，就此部分自應諭知不受理判決。
據上論斷，應依刑事訴訟法第299條第1項前段、第303條第3款，
，刑法第185條之3、第51條第5款、第41條第1項前段，刑法施行
法第1條之1，判決如主文。
本案經檢察官丙○○到庭執行職務。
中    華    民    國    98    年    3     月    30    日
                  刑事第一庭法  官  王福康
以上正本證明與原本無異。
如不服本判決應於收受送達後10日內向本院提出上訴書狀，並應
敘述具體理由；其未敘述上訴理由者，應於上訴期間屆滿後20日
內向本院補提理由書 (均須按他造當事人之人數附繕本)「切勿
逕送上級法院」。
中    華    民    國    98    年    3     月    30    日
                            書記官  彭淑芳
【附錄論罪法條】
刑法第185條之3：
    服用毒品、麻醉藥品、酒類或其他相類之物，不能安全駕駛
    動力交通工具而駕駛者，處 1年以下有期徒刑、拘役或科或
    併科15萬元以下罰金。


司法院資訊處製作；財團法人民間司法改革基金會備份。
